臺灣彰化地方法院刑事判決　　　　　　　94年度訴字第1536號
公　訴　人　臺灣彰化地方法院檢察署檢察官
被　　　告　甲○○
　　　　　　　　　　　1樓
上列被告因家庭暴力之恐嚇等案件，經檢察官提起公訴（94年度
偵字第1767、1768號），因具有刑事訴訟法第273條之1第1項之
情形，本院裁定改依簡式審判程序審理判決如下：
    主  文
甲○○以加害生命、身體、財產之事，恐嚇他人致生危害於安全
，處有期徒刑捌月。
另被訴毀損部分不受理。
    事　實
一、甲○○與乙○○原係同居之男女朋友關係，並育有一女陳０
    ０，具有家庭暴力防治法第三條第二款曾有事實上之夫妻關
    係之家庭成員關係，雙方因細故，屢生齟齬，甲○○並曾多
    次出手毆打乙○○（傷害部分，業經撤回告訴，檢察官另為
    不起訴處分），日久乙○○乃於民國九十二年九月十日晚上
    九時許，憤而返回其父丙○○位於彰化縣二林鎮振興里民生
    巷三十一號之住處。詎甲○○急切要求乙○○返回渠等位於
    彰化縣埤頭鄉某不詳地址之同居處，竟以電話對乙○○恫稱
    ：要其繼續與之在一起，叫其出來，不出來的話要到其家放
    火，並對其父斷手斷腳等以加害生命、身體、財產之事，恐
    嚇乙○○，乙○○心生畏懼，致生危害於其安全。
二、案經彰化縣警察局二林分局報請臺灣彰化地方法院檢察署檢
    察官偵查起訴。
　　理　由
壹、有罪部分
一、上開事實業據被告坦承不諱，核與證人即告訴人乙○○、丙○○先後於警詢、偵查及本院準備程序中之證詞相符，本件
    事證明確，被告恐嚇危害安全犯行堪以認定，應依法論科。
二、核被告所為，係犯刑法第三百零五條之恐嚇危害安全罪。又
    被告與乙○○具有家庭暴力防治法第三條第二款曾有事實上
    之夫妻關係之家庭成員關係，被告故意對前述有家庭成員關
    係之乙○○為前開屬家庭暴力之恐嚇行為，並屬家庭暴力防
    治法第二條第二項所定之家庭暴力罪。爰審酌被告僅因細故
    即以加害生命、身體、財產之事，恫嚇乙○○，兼衡被告犯
    罪目的、手段，所生之危害，事後已取得被害人之諒解，並
    立有和解書及其犯後態度等一切情狀，量處如主文所示之刑
    ，以資警懲。
貳、不受理部分：
一、公訴意旨另以於同年月十九日凌晨二時許，被告因告訴人乙○○再度自上址同居處失蹤，乃以多通電話騷擾告訴人丙○○，因遭丙○○掛斷電話，乃心生不滿，遂於同日凌晨二時
    許，騎乘腳踏車，自彰化縣竹塘鄉○○村○○街六二巷二八
    號四樓之住處，前往丙○○上址住處，途中並在某不詳地址
    之「中國石油加油站」，購買新台幣（下同）五十元之汽油
    ，裝於寶特瓶內，至上開告訴人丙○○之住處前，基於放火
    之意思，明知告訴人丙○○所有之車牌號碼T8—5341號自用
    小客車係停放在三合院內廣場，且自小客車有可能爆炸，而
    延燒至周圍住宅，仍將汽油澆灑於該車右後保險桿反輪弧上
    ，再以其所有隨身攜帶之打火機放火點燃，而燒燬上開自用
    小客車，致生院落內之住宅亦有發生火災之公共危險。因認
    被告所為，已另犯刑法第一百七十五條第一項之放火燒燬他
    人所有之物罪嫌。
二、公訴人認被告涉有刑法第一百七十五條第一項之放火燒燬他
    人所有之物罪，無非以告訴人丙○○之指訴、現場照片五張
    為據。訊據被告對於伊以多通電話騷擾告訴人丙○○，因遭
    告訴人丙○○掛斷電話，乃心生不滿，遂於上開時間，持自
    行購買之汽油，裝於寶特瓶內，至上開告訴人丙○○之住處
    前，將汽油澆灑於告訴人丙○○所有之車牌號碼T8—5341號
    自用小客車右後保險桿反輪弧上，再以其所有隨身攜帶之打
    火機放火點燃之事實均坦承不諱，惟查：
(一)、刑法第一百七十五條第一項之放火罪，以放火燒燬第一百七
    十三條、第一百七十四條以外之他人所有物，致生公共危險
    為構成要件。
(二)、證人即告訴人丙○○於本院證述：「（車子）放置在房子前
    方（當庭繪製現場圖）。當時著火時，火勢並不大，點燃的
    地點是否車身右後方，當時右後輪胎、保險桿及右後車門均
    有損壞。當時右後車門、保險桿及車身後方均全部重新烤漆
    。」（詳九十四年九月二十九日準備程序筆錄第四頁）、「
    （問：當時車子受損的部分在何處？）右後側及右後門以及
    右後輪、保管桿等。」、「（問：該車子是否還能行走？）
    外面的輪胎有被燒過的痕跡，但我不敢開快，我當時是慢慢
    的開出來，然後請人來修理。」、「（問：你如何知道（失
    火）？）我母親告訴我的。我拿抹布、拖把熄滅的。」、「
    （問：現場地上有什麼東西？）地上有柏油，還有燒焦的東
    西。」、「（問：車子是你所有，登記你名下？）是的。」
    等語（詳九十四年十月十九日審判筆錄第四、五頁），再觀
    卷附之照片五張（詳彰化縣警察局二林分局林警刑字第０九
    三００一一０六八０號卷第六、七、八頁），車牌號碼T8
    —5341號自用小客車，除右後側及右後門以及右後輪、保管
    桿等處受損外，其餘部位並無何損害。
(三)、綜觀上情，足見該自小客車應未達燒燬之程度，再參酌證人
    丙○○於本院之證詞，亦難認案發當時有何公共危險之處，
    而刑法第一百七十五條第一項之罪，又未明文處罰未遂犯，
    是以核被告所為，應係構成刑法第三百五十四條之毀損罪，
    公訴人認被告涉犯法第一百七十五條第一項之罪嫌，容有未
    洽。
三、按告訴乃論之罪，告訴人於第一審辯論終結前得撤回其告訴
    ，又告訴經撤回者，應諭知不受理之判決，刑事訴訟法第二
    百三十八條第一項、第三百零三條第三款定有明文。查本件
    被告係犯刑法第三百五十四條之毀損罪，已詳如前述。依同
    法第三百五十七條規定，須告訴乃論。茲據告訴人丙○○於
    九十四年十月十九日審理程序中當庭表示撤回告訴，有該審
    判筆錄可稽，揆諸前揭說明，自應為不受理之判決。
據上論斷，應依刑事訴訟法第二百七十三條之一第一項、第二百
九十九條第一項前段、第三百零三條第三款，刑法第三百零五條
，罰金罰鍰提高標準條例第一條前段，家庭暴力防治法第三十條
第一項，判決如主文。
本案經檢察官何蕙君到庭執行職務。
中　　華　　民　　國　　94　　年　　10　　月　　31　　日
                      刑事第二庭    法  官  李水源
以上正本證明與原本無異。
如不服本判決，應於判決送達後10日內，向本院提出上訴狀（須
附繕本）。
告訴人或被害人對於判決如有不服具備理由請求檢察官上訴者，
其上訴期間之計算係以檢察官收受判決正本之日期為準。
中　　華　　民　　國　　94　　年　　11　　月　　8    日
                                    書記官  廖建興
附錄本案論罪科刑法條全文：
中華民國刑法第305條
(恐嚇危害安全罪)
以加害生命、身體、自由、名譽、財產之事，恐嚇他人致生危害
於安全者，處2年以下有期徒刑、拘役或300元以下罰金。
